臺灣臺中地方法院民事判決　　　　95年度重訴字第370號
原　　　告　己○○即張國強
　　　　　　丙○○
　　　　　　丁○○
　　　　　　戊○○
　　　　　　甲○○即王碧萱
　　　　　　乙○○
訴訟代理人　林坤勇律師
被　　　告　三商美邦人壽保險股份有限公司
法定代理人　辛○○
被　　　告　陳卉歆即庚○○
上列當事人間損害賠償事件，本院於中華民國96年4月9日言詞辯
論終結，判決如下：
    主      文
被告應連帶給付原告己○○即張國強新台幣壹佰柒拾伍萬元、應
連帶給付原告甲○○即王碧萱新台幣壹佰萬元、應連帶給付原告
戊○○新台幣壹拾參萬參仟參佰伍拾元、應連帶給付原告丙○○
新台幣肆拾萬元，及被告陳卉歆即庚○○自民國九十五年十月十
二日起、被告三商美邦人壽保險股份有限公司自民國九十五年八
月三十一日起，均至清償日止按年息百分之五計算之利息。
原告其餘之訴駁回。
訴訟費用由被告陳卉歆即庚○○、被告三商美邦人壽保險股份有
限公司連帶負擔十分之四，由原告己○○即張國強負擔十分之一
、原告丁○○負擔十分之二、餘由原告乙○○負擔。
本判決第一項於原告己○○即張國強以新台幣伍拾捌萬元，原告
甲○○即王碧萱以新台幣參拾參萬元，原告戊○○以新台幣肆萬
肆仟元、原告丙○○以新台幣壹拾參萬元為被告三商美邦人壽保
險股份有限公司供擔保後，得假執行；但被告三商美邦人壽保險
股份有限公司如分別以新台幣壹佰柒拾伍萬元為原告己○○即張
國強、以新台幣台壹佰萬元為原告甲○○即王碧萱、以新台幣壹
拾參萬參仟參佰伍拾元為原告戊○○、以新台幣肆拾萬元為原告
丙○○，預供擔保，得免為假執行。
原告其餘假執行之聲請駁回。
    事實及理由
壹、程序方面：
    被告陳卉歆即庚○○經合法通知，未於言詞辯論期日到場，
    核無民事訴訟法第386條所列各款情形，爰依原告聲請，由
    其一造辯論而為判決。
貳、實體方面：
一、原告起訴主張：
  (一)被告陳卉歆即庚○○係被告三商美邦人壽保險股份有限公司
    （以下簡稱三商公司）台中分處襄理，於94年3月29日向原
    告己○○即國強招攬被告三商公司發行之「世紀理財變額萬
    能終身壽險」（以下簡稱世紀理財壽險），原告己○○即張
    國強以被告係一信譽良好之保險公司，而當場交付新台幣（
    下同）516,950元之保險費予被告陳卉歆即庚○○，被告陳
    卉歆即庚○○亦開立同額編號：I0000000號之第一次保險費
    相當額送金單（以下簡稱送金單）予原告己○○即張國強，
    但僅將其中16,950元繳回被告三商公司，其餘500,000元則
    侵占入己；嗣原告己○○即張國強再繳交世紀理財壽險保險
    費262,000元，因被告陳卉歆即庚○○表示願代負擔其中12,
    000元，原告己○○即張國強遂於同年6月30日再給付250,00
    0元予被告陳卉歆即庚○○，被告陳卉歆即庚○○並交同額
    編號：I0000000號送金單予原告己○○即張國強，惟僅將其
    中12,000元繳回被告三商公司，其餘250,000元則侵占入己
    。被告陳卉歆即庚○○再於同年9月28日向張國強招攬被告
    三商公司發行之「世紀領航萬能終身壽險」（下稱世紀領航
    壽險），保險費為1,012,000元，被告陳卉歆即庚○○表示
    願代負擔其中12,000元，原告己○○即張國強乃交付1,000,
    000元保險費予被告陳卉歆即庚○○，被告陳卉歆即庚○○
    亦交付同額編號：I0000000號之送金單予原告己○○即張國
    強，但僅將其中12,000元繳回被告三商公司，其餘1,000,00
    0元則侵占入己；嗣被告陳卉歆即庚○○又以世紀領航壽險
    之保單投資績效極佳等為由要求原告己○○即張國強增加投
    保金額，原告己○○即張國強又於94年11月30日將增加之保
    費650,000元匯款至被告陳卉歆即庚○○設於寶華銀行太平
    分行帳號000000000000號帳戶內，惟遭被告陳卉歆即庚○○
    侵占入己。
  (二)被告陳卉歆即庚○○於93年5月6日向原告甲○○即王碧萱招
    攬世紀理期壽險，原告甲○○即王碧萱當場交付29,550元之
    保險費予被告陳卉歆即庚○○，並經被告三商公司簽發保單
    予原告甲○○即王碧萱；嗣被告陳卉歆即庚○○以該保單投
    資績效極佳為由要求原告甲○○即王碧萱增加投保金額，原
    告甲○○即王碧萱旋於93年11月18日再交付保費300,000元
    予被告陳卉歆即庚○○，被告陳卉歆即庚○○則開立同額編
    號：I0000000號之送金單予原告甲○○即王碧萱，但將300,
    000元全數侵占入己；原告甲○○即王碧萱又因投保被告三
    商公司之世紀理財壽險，保險費712,900元，而被告陳卉歆
    即庚○○表示願代負擔其中12,900元，原告甲○○即王碧萱
    乃於94年2月21日交付700,000元予被告陳卉歆即庚○○，被
    告陳卉歆即庚○○並開立同金額編號：I0000000號送金單予
    原告甲○○即王碧萱，但僅將其中12,900元繳回被告三商公
    司，其餘700,000元則侵占入己。
  (三)被告陳卉歆即庚○○於94年2月19日向原告戊○○招攬被告
    三商公司發行之世紀理財壽險，保險費為166,650元，因被
    告陳卉歆即庚○○表示願代負擔其中16,650元，原告戊○○
    乃於94年2月19日交付150,000元予被告陳卉歆即庚○○，被
    告陳卉歆即庚○○則開立同額編號：I0000000號送金單予原
    告戊○○，但僅將其中16,650元繳回被告三商公司，其餘13
    3,350元則侵占入己。
  (四)被告陳卉歆即庚○○於95年1月23日向原告丙○○招被告三
    商公司之壽險，保險費為420,000元，因被告陳卉歆即庚○○主動表示願負擔其中20,000元，原告丙○○乃交付400.00
    0元予被告陳卉歆即柔蓁，被告陳卉歆即庚○○則開立同額
    編號：I0000000之送金單予原告丙○○，惟將400,000元侵
    占入己。
  (五)被告陳卉歆即庚○○於93年12月1日向原告丁○○招攬被告
    三商公司發行之世紀理財壽險，原告丁○○並於93年12月9
    日自三信商業銀行匯款216,650元之保險費至被告陳卉歆即
    庚○○上開銀行帳戶內；嗣被告陳卉歆即庚○○以該保單投
    資績效極佳為由，要求原告丁○○增加投保金額，原告丁○○同意加保，分別於94年1月27日、94年9月12日將保險費30
    0,000元、400,000元匯入被告陳卉歆即庚○○上開銀行帳戶
    內，惟被告陳卉歆即庚○○僅將其中16,650元繳回被告三商
    公司，其餘900,000則侵占入己。
  (六)被告陳卉歆即庚○○於94年10月11日向原告乙○○招攬世紀
    領航壽險，原告乙○○將1,000,000元之保險費匯款至被告
    陳卉歆即庚○○上開帳戶內；嗣庚○○以該保單投資績效極
    佳等為由，要求乙○○增加投保金額，乙○○乃同意加保，
    並分別於94年10月31日、95年1月16日將保險費500,000元、
    1,080,000元匯至被告陳卉歆即庚○○上開銀行帳戶內，惟
    被告陳卉歆即庚○○僅將其中106,100元繳回被告三商公司
    ，其餘2,473,900元則侵占入己。
  (七)事後被告陳卉歆即庚○○捲款潛逃，被告三商公司開始追查
    其利用職務之便之不法所得，原告等人始知受騙，合計原告
    己○○即張國強遭騙金額為2,400,000元、原告甲○○即王
    碧萱遭騙金額為1,000,000元、原告戊○○遭騙金額為133,3
    50元、原告丙○○遭騙金額為400,000元、原告丁○○遭騙
    金額為900,000元、原告乙○○遭騙金額為2,473,900元。被
    告陳卉歆即庚○○為被告三商公司之襄理，卻利用職務之便
    ，以被告三商公司之名義，向原告等招攬、販售被告三商公
    司之人壽保單，並於收取保費後，以不正方法侵占入己，對
    原告等自構成民法第184條第1項之侵權行為，而被告三商公
    司既係被告陳卉歆即庚○○之僱用人，竟未盡監督之責，任
    由其職員肆行詐欺取財，應依民法第188條第1項規定負僱用
    人之連帶賠償責任。此外，被告陳卉歆即庚○○代理被告三
    商公司向原告等招攬、販售被告公司之人壽保單，經原告等
    同意並給付保險費後，債之契約即屬成立、生效，卻因被告
    陳卉歆即柔蓁之侵占保險費致給付不能，則被告陳卉歆即庚○○既係被告三商公司之履行契約輔助人，而被告陳卉歆即
    庚○○對於債之履行既有故意（詐欺之故意並侵占保險費）
    之行為致無法實現債之本旨，則依民法第244條之規定，被
    告三商公司自應就被告陳卉歆即庚○○之故意行為負同一責
    任，依民法第226條規定，此項債務之給付不能自應歸責於
    被告三商公司，原告等於95年8月間以存證信函向被告三商
    公司催告退還保險費而未果。爰依民法第184條第1項、第18
    8條第1項規定之侵權行為及同法第224條及第226條規定之債
    務不履行法律關係，請求被告應連帶對原告負損害賠償責任
    等語。並聲明求為判決：被告應連帶給付原告己○○即張國
    強2,400,000元、原告甲○○即王碧萱1,0 00,000元、原告
    戊○○150,000元、原告丙○○400,000元、原告丁○○900,
    000元、原告乙○○2,473,900元及均自被告三商公司95年8
    月30日收受原告等存證信函之翌日起至清償日止按年息5%計
    算之利息；原告等願供擔保，請准宣告假執行。
二、被告部分：
  (一)被告庚○○經合法通知，未於言詞辯論期日到場，亦未提出
    書狀作何聲明或陳述。
  (二)被告三商公司則以：
  1.原告等之主張固提出送金單及匯款單為憑，惟原告提出之送
    金單與被告三商公司收執之送金單或記載不相同、或於發單
    前取消或作廢，被告三商公司依實際所收到之保險費核發保
    險單交付予要保人，原告等收受被告三商公司交付之保險單
    ，保單上均已明確記載第1次繳交保險費之金額，原告等果
    真有繳納其所言之保費予被告陳卉歆即庚○○，原告等理應
    於發現保單金額有誤或遲未收到被告三商公司交付之保險單
    時，即時向被告三商公司提出異議或要求交付保險單，惟原
    告等卻於收到保險單或遲未收到保險單後均未向被告三商公
    司為任何表示，亦未作相關之查詢動作，且被告三商公司每
    季均會寄出「交易確認單/保單價值對帳單」予要保人，惟
    原告等亦未表示有何不符，遲至1年後始以訴訟主張保單所
    載保險費與實繳金額不符或未收到被告交付之保單，顯然有
    違常情，是以原告等執有之送金單不能證明原告等有繳交保
    險費予被告陳卉歆即庚○○。另匯款單部分，由原告等提出
    之匯款單據內容觀之，並無從知悉其匯款之目的，亦無法證
    明係繳交保費，亦不能作為原告主張事實之證明。
  2.被告三商公司曾於94年3月23日派員訪問原告己○○即張國
    強、原告甲○○即王碧萱，原告對繳費金額均答覆無誤，其
    餘原告均係原告己○○即張國強之親屬，均在同時期前後向
    被告三商公司投保，又被告陳卉歆即庚○○向原告等收款後
    ，即自94年4月20日起至95年1月11日止，分別以被告三商公
    司或「江小姐」之名義按月將金錢匯款至原告己○○即張國
    強設於玉山商業銀行之帳號0000000000000號帳戶內，並自
    93 年8月10日起至95年1月6日止，分別以被告三商公司或「
    江小姐」之名義按月將金錢匯至原告甲○○即王碧萱設於中
    華郵政彰化光復路郵局之局號0000000、帳號0000000號之帳
    戶內．惟上開匯款均與被告三商公司發行之世紀理財壽險須
    至保險契約終止時，被告三商公司始會按保單價值之金額歸
    還本利不符，且原告等亦知悉其非被告三商公司所匯之款項
    ，顯見原告等交付被告陳卉歆即庚○○之款項係私人間之借
    款而非保險費，原告己○○即張國強、甲○○即王碧萱之前
    即與被告陳卉歆即庚○○間有私人款項之往來，顯見被告陳
    卉歆即庚○○係將被告三商公司之送金單當作其向原告間私
    人借貸之借據使用，
  3.本件應屬被告陳卉歆即庚○○個人之犯罪行為，按民法第18
    8條第所定僱用人之連帶賠償責任，以受僱人因執行職務不
    法侵害他人之權利，始有其適用，倘係受僱人個人之犯罪行
    為而與執行職務無關，即與該條規定之要件不合，殊無因受
    僱人濫用職務或利用職務上之機會及執行職務之時間或處所
    有密切關係之行為，其外觀在客觀上認與執行職務有關，不
    法侵害他人之權利，遽認僱用人應與該受僱人負連帶賠償責
    任，是被告三商公司就被告陳卉歆即庚○○個人犯罪行為所
    致損害，即不負連帶賠償責任；至原告等雖主張給付保險費
    後，債之契約即屬成立生效，卻因被告庚○○之侵占保險費
    致給付不能而主張債務不履行損害賠償請求權。然設若原告
    等之保險契約已成立、生效（是否已成立、生效原告應舉證
    證明），亦不因被告庚○○之侵占保險費而致給付不能，是
    原告等主張債務不履行損害賠償請求權顯無理由等語資為抗
    辯。並聲明求為判決：原告之訴及假執行之聲請均駁回；如
    受不利判決，願供擔保請准免為假執行。
四、得心證之理由：
    本件兩件所爭執之處應在於：原告等交付被告陳卉歆即庚○○之金額為保險費抑或私人資金往來？被告陳卉歆即庚○○
    之行為是否屬於執行職務之行為？被告三商公司是否應負僱
    用人之連帶賠償責任？茲分敘如下：
  (一)原告己○○即張國強、甲○○即王碧萱、戊○○主張投保被
    告之人壽保險並分別交付保險費1,750,000元、1,000,000元
    、150,000元予被告三商公司之受僱人被告陳卉歆即庚○○
    等事實，已據原告提出編號：I0000000號、I0000000號、I0
    000000號、I0000000號、I0000000號、I0000000號之送金單
    6紙為證，且被告三商公司不爭執原告等執有之送金單為真
    正，惟以送金單與被告三商公司執有之記載不符或已取消為
    辯，另原告丙○○主張交付保險費400,000元並取得編號I00
    00000號送金單部分，雖僅據原告丙○○提出提款紀錄為證
    ，惟該編號之送金單已據被告三商公司自行提出，並以該送
    金單已作廢等語為辯，足見原告己○○即張國強、甲○○即
    王碧萱、戊○○提出之6紙送金單及原告丙○○提出之提款
    紀錄及被告三商公司稱已作廢之送金單為真正，係由被告陳
    卉歆即庚○○向被告三商公司請領，且已使用過後，才又由
    被告陳卉歆即庚○○交回公司申報或取消或作廢。被告三商
    公司自述依其一般正常作業程序，送金單係於收到保戶所繳
    交之保險費後開立，另參酌財政部於87年11月25日所修正「
    壽險業第一次保險費送金單（收據）格式」之注意事項：「
    一、本送金單 (收據)一切記載事項不得塗改，否則無效。
    二、貴戶若以支票繳納相當於第一次保險費全部或一部份金
    額時，如本公司不同意承保，或該支票退票或未兌現時，本
    保險契約不發生效力。三、壽險業出具之送金單，即為正式
    收據」等記載，足見送金單為保險公司向保戶收取保險費之
    正式收據，即保戶持有送金單即表示已繳交送金單所記載之
    保險費予保險公司，即使該送金單事後因塗改、保險公司不
    同意承保、保戶解約等事由而取消、失效或作廢，然均無法
    否定該送金單（收據）填載之前提乃保險業務員業已收到保
    戶繳付之保險費，則本件原告己○○即張國強、甲○○即王
    碧萱、戊○○既均持有被告陳卉歆即庚○○開立之被告三商
    公司送金單、原告丙○○亦曾持有被告三商公司之送金單，
    依前揭說明，即應認為表示原告己○○即張國強等人曾繳付
    送金單所記載金額之保險費予被告三商公司（由被告陳卉歆
    即庚○○代理受領）。則無論事後被告陳卉歆即庚○○交回
    被告三商公司之送金單之記載如何，原告己○○即張國強等
    執有、原告丙○○曾執有之送金單上既有與原告己○○即張
    國強等前述主張相符之記載，即足可證明原告己○○即張國
    強前述主張之事實為真正。
  (二)被告三商公司雖辯稱原告未即時發現被告三商公司核發之保
    單記載第1次保險費不符，有違常情及被告陳卉歆即庚○○
    顯然將送金單作為私人借貸收據，與原告之資金交付係私人
    借貸之情形，並以被告陳卉歆即庚○○向原告等人收款後次
    月起，即分別以三商公司或「江小姐」之名義按月匯款至原
    告等人之銀行帳戶，此與被告三商公司發行之壽險須至保險
    契約終止時，始會按保單價值之金額歸還本利不符等語為辯
    。惟查原告己○○即張國強、甲○○即王碧萱、戊○○、丙○○等人於交付保險費予被告陳卉歆即庚○○，係為與被告
    三商公司成立投資理財保險契約之目的，一般人投保時，或
    因基於人情，或因對於保險契約條款並無深入了解，或基於
    相信保險業務員之說詞，故原告等人交付保險費後，未予深
    究被告陳卉歆即庚○○是否將原告所交付之保險費全數繳回
    被告三商公司，顯為人情之常；又依原告提出之被告三商公
    司投資理財保單文宣載有「彈性繳費」、「利率保證」、「
    保證收益」等文字，及原告持有被告三商公司核發之保單亦
    有投資標的、購買基金等記載，原告等因而相信其銀行帳戶
    內以被告名義匯入之款項係其投資之獲利，因而對被告陳卉
    歆之說詞更為採信，故未向被告三商公司再為確認，亦符合
    一般人之想法。至被告三商公司另提出原告己○○即張國強
    、甲○○即王碧萱簽署之聲明書及客戶權益確認訪問記錄表
    ，核屬原告己○○即張國強、甲○○即王碧萱另與被告陳卉
    歆間於93年4月間之交往及其他保險契約訪問，均與本件爭
    執之保險費交付無涉，尚難據以推論本件為原告等與被告陳
    卉歆間之私人借貸，被告三商公司所辯為私人借貸乙節，既
    與本院調查證據之結果不符，被告三商公司就其抗辯之事項
    復未能再舉證以實其說，所辯即無從採納。
  (三)按因故意或過失，不法侵害他人之權利者，負損害賠償責任
    ，民法第184條第1項前段定有明文。又依財政部頒訂之保險
    業務員管理規則第15條規定：業務員經授權從事保險招攬之
    行為，視為該所屬公司授權範圍之行為，所稱保險招攬之行
    為，係指下列之行為：「一、解釋保險商品內容及保單條款
    。二、說明填寫要保書注意事項。三、轉送要保文件及保險
    單。四、其他經所屬公司授權從事保險招攬之行為。」。被
    告陳卉歆即庚○○以招攬保險為由，向原告己○○即張國強
    、甲○○即王碧萱、戊○○、丙○○收取保險費，實際卻僅
    繳回部分保費予被告三商公司或未為原告等辦理投保，而侵
    占原告等交付之保險費，原告己○○即張國強、甲○○即王
    碧萱、戊○○、丙○○因受被告陳卉歆即庚○○之詐騙，為
    支付保險費，而分別交付1,750,000元、1,000,000元、150,
    000元及400,000元予被告陳卉歆即庚○○，然被告陳卉歆即
    庚○○未為原告己○○即張國強、甲○○即王碧萱、丙○○
    向被告三商公司辦理此部分金額之投保及僅為原告戊○○辦
    理16,650元保險費之投保，而將其餘保險費侵占入己，致原
    告己○○即張國強、甲○○即王碧萱、戊○○、丙○○因而
    實際受有1,750,000元、1,000,000元、133,350元、400,000
    元之損害，被告陳卉歆即庚○○依民法第184條第1項前段規
    定，應對原告負侵權行為之損害賠償責任，原告己○○等人
    本於前揭法條規定，請求被告陳卉歆即庚○○賠償上述金額
    ，即屬有據。
  (四)次按受僱人因執行職務，不法侵害他人之權利者，由僱用人
    與行為人連帶負損害賠償責任。但選任受僱人及監督其職務
    之執行，已盡相當之注意或縱加以相當之注意而仍不免發生
    損害者，僱用人不負賠償責任。民法第188條第1項定有明文
    。又民法第188條第1項所謂受僱人因執行職務不法侵害他人
    之權利，不僅指受僱人因執行其所受命令，或委託之職務自
    體，或執行該職務所必要之行為，而不法侵害他人權利者，
    即受僱人之行為，在客觀上足認與其執行職務有關，而不法
    侵害他人之權利者，就令其為自己利益所為亦應包括在內。
    而該項所稱之「執行職務」，初不問僱用人與受僱人之意思
    如何，一以行為之外觀斷之，即是否執行職務，悉依客觀事
    實決定。苟受僱人之「行為外觀」具有執行職務之形式，在
    客觀上足以認定其為執行職務者，就令其為濫用職務行為、
    怠於執行職務行為或利用職務上之機會及與執行職務之時間
    或處所有密切關係之行為，自應涵攝在內。最高法院42年台
    上字第1224號判例、90年度台上字第1991號判決意旨得資參
    照。被告陳卉歆即庚○○係受僱於被告三商公司擔任襄理，
    對外負責保險、理財等業務，為被告所不爭執，又被告陳卉
    歆即庚○○出之具送金單均係被告三商公司於有效期間內經
    被告公司總經理於其上簽章為憑，且係由被告三商公司交付
    被告陳卉歆即庚○○使用，其持被告三商公司之送金單，向
    原告己○○即張國強等人佯稱招攬保險商品及代收保險費之
    行為，具有執行職務之外觀，係被告陳卉歆即庚○○利用其
    職務內容所給予之機會之行為，且被告三商公司確因而獲得
    受領第1期保險費之利益，被告三商公司對上開授權內容之
    職務因此所增加犯罪不法行為之風險，原得事先預見而為防
    範，故應認被告陳卉歆即庚○○上開行為仍屬執行職務之範
    圍，縱係被告卉歆即庚○○濫用職務而為己之利益之不法行
    為，仍應認與執行職務有關，被告三商公司自應就其受僱人
    因執行職務不法侵害他人權利之行為，與被告陳卉歆即庚○○連帶負損害賠賠之責任，被告三商公司辯稱係被告陳卉歆
    即庚○○個人不法行為與執行職務無關云云，自不可採。
  (五)至原告己○○即張國強於94年11月30日匯款650,000元、原
    告丁○○分別於93年12月9日、94年1月27日、94年9月12日
    匯款200,000元、300,000元、400,000元、原告乙○○分別
    於94年10月11日、94年10月31日、95年1月16日匯款1,000,
    000元、500,000元、1,080,000元至被告陳卉歆即庚○○之
    銀行帳戶部分，固分別據其提出匯款回條、郵政跨行匯款申
    請書等為證，惟原告己○○即張國強、丁○○、乙○○此部
    分舉證僅足以證明有匯款上述金額予被告陳卉歆即庚○○之
    事實，依其等提出之證據，並無從顯現匯款之目的，且與一
    般人投保繳付保險費，應取得收據即送金單之情形有悖，尚
    無從依其匯款單即遽以認定係為繳交保險費而交付匯款，是
    原告己○○即張國強、丁○○、乙○○此部分主張，既未能
    舉證以實其說，其等依侵權行為及債務不履行之法律關係，
    請求被告連帶賠償損害，即屬無據，不應准許。
  (六)末按給付無確定期限者，債務人於債權人得請求給付時，經
    其催告而未為給付，自受催告時起，負遲延責任。其經債權
    人起訴而送達訴狀，或依督促程序送達支付命令，或為其他
    相類之行為者，與催告有同一之效力。民法第229條第2項定
    有明文。本件原告等於95年8月以存證信函向被告三商公司
    催告退還保險費，被告三商公司於95年8月30日收受該存證
    信函，為兩造所不爭執，則被告三商公司應自受催告時起負
    遲延責任，至被告陳卉歆即庚○○部分，原告前揭存證信函
    並未同時送達被告陳卉歆即庚○○，故應以本件起訴狀繕本
    之送達始對被告陳卉歆即庚○○為催告之意思表示。從而，
    原告己○○即張國強、甲○○即王碧萱、戊○○、丙○○依
    民法第184條第1項前段、第188條第1項前段之規定，請求被
    告連帶給付1,750,000元、1,000,000元、133,350元、400,0
    00元及被告陳卉歆即庚○○自起訴狀繕本送達翌日即95年10
    月12日起；被告三商公司自收受原告催告之存證信函翌日即
    95年8月31日起，均自清償日止按年息5%計算之利息，為有
    理由，應予准許。原告其餘請求，則無理由，應予駁回。
五、原告及被告三商公司均陳明願供擔保，聲請宣告假執行及免
    為假執行，就原告勝訴部分，核無不合，爰分別酌定相當擔
    保金額宣告之。至原告敗訴部分，其假執行之聲請亦失其依
    據，應併予駁回。
六、本件論證已臻明確，兩造其餘主張、陳述暨攻
    擊防禦方法，經本院斟酌後，認均不足以影響本判決之結果
    ，自無逐一詳予論駁之必要，併此敘明。
七、訴訟費用負擔之依據：民事訴訟法第79條。
中　　華　　民　　國　　96　　年　　4 　　月　　23　　日
                  民事第一庭  法  官  陳文爵
正本係照原本作成。
如對本判決上訴，須於判決送達後20日內向本院提出上訴狀。
中　　華　　民　　國　　96　　年　　4 　　月　　23　　日
                              書記官  王美珍
